【裁判字號】    95,交聲,43
【裁判日期】    950807
【裁判案由】    聲明異議
【裁判全文】
臺灣臺中地方法院交通事件事裁定  95年度交聲字第43號
原處分機關  交通部公路總局臺中區監理所
受  處分人  甲○○
上列受處分人因違反道路交通管理處罰條例案件，對於交通部公
路總局臺中區監理所民國94年11月16日所為之處分（中監違字第
裁60-Z00000000號裁決書），聲明異議，本院裁定如下：
    主    文
異議駁回。
    理    由
一、原處分機關略以：內政部警政署國道公路警察局第二警察隊
    於民國九十二年十一月十八日十四時四十五分許，在國道一
    號公路北上一０六公里三百公尺處，攔檢受處分人甲○○所
    駕駛之車牌號碼Ｔ２─９６１２號自小客車有「非故障車輛
    停放於外側路肩」（駕駛於車上睡覺）之違規情形，而依法
    舉發，經該所向原舉發機關查證違規屬實，遂依違反道路交
    通管理處罰條例第三十三條第一項規定，於九十四年十一月
    十六日以中監違字第裁60-Z00000000號裁決書，處以罰鍰新
    臺幣（下同）六千元整，逾期不繳納則依裁決書處罰主文規
    定裁處，於法並無不合等語。
二、聲明異議意旨略以：受處分人甲○○於上開時間，人在上班
    ，所使用之車牌號碼Ｔ２─９６１２號自小客車並未出現在
    國道一號公路上，且舉發違反道路交通管理事件通知單上之
    應到案日期為九十二年十二月三日，距裁決書裁決日期九十
    四年十一月十六日，已將近二年，受處分人甲○○係於九十
    四年十一月十八日收到裁決書，如何於九十二年十二月三日
    到案云云。
三、按汽車行駛高速公路，除於規定之停車處外，不得在路肩及
    路肩外、中央分隔帶、隧道內、交流道或收費站區停車。汽
    車行駛於高速公路或設站管制之道路，而不遵管制之規定者
    ，處汽車駕駛人新臺幣三千元以上六千元以下罰鍰。修正前
    高速公路交通管制規則第十二條第一項前段、修正前道路交
    通管理處罰條例第三十三條第一項分別定有明文。
四、經查：
（一）本件受處分人甲○○於上開時、地，確有駕駛車牌號碼Ｔ
      ２─９６１２號自小客車，因非故障車停放於外側路肩（
      在車上睡覺）之違規事實，而經內政部警政署國道公路警
      察局第二警察隊警員依法當場舉發等情，有內政部警政署
      國道公路警察局舉發違反道路交通管理事件通知單、國道
      公路警察局第二警察隊交辦單附卷可稽。
（二）受處分人甲○○雖以上開情詞置辯，但經本院傳喚受處分
      人甲○○到庭，並提示卷附之內政部警政署國道公路警察
      局舉發違反道路交通管理事件通知單供受處分人甲○○辨
      認後，受處分人甲○○係陳稱：該通知單上之「甲○○」
      簽名，係伊本人所為等語，有本院訊問筆錄可考。基此，
      受處分人辯稱：於舉發時，其人在上班，並未在違規現場
      云云，即與事實不符，不可採信。又受處分人甲○○既於
      上揭時、地警員當場舉發時在場，並親自簽收舉發違反道
      路交通管理事件通知單，對於該通知單上明確記載「應到
      案日期」為「九十二年十二月三日前」之內容，即難諉稱
      不知，其另以收到本案裁決書係在九十四年十一月十八日
      ，無法遵期到案云云置辯，又不可取。
（三）綜上，本件原處分機關援引上開規定所為之處分，於法並
      無不合。本件異議為無理由，應予駁回。
五、據上論斷，應依道路交通管理處罰條例第八十七條第二項、
    道路交通案件處理辦法第十九條，裁定如主文。
中    華    民    國    95    年    8     月    7     日
                  交通法庭  法  官  莊嘉蕙
以上正本證明與原本無異。
如不服本裁定應於送達後五日內向本院提出抗告狀。
                            書記官  魏愛玲
中    華    民    國    95    年    8     月    7     日


司法院資訊處製作；財團法人民間司法改革基金會備份。
